# 请教陈版关于无偿划转母公司与被划转单位账面值不一致的处理

提问人：ybchen1234 时间：2017-05-25 15:48:55
请教陈版@chenyiwei，A集团先前以非同一控制合并方式收购B公司100%股权，收购价格 5000 万元，B公司账面净资产为 3000 万元，A集团为溢价 2000 万元收购。现在A集团想将B公司股权注入其直属全资子公司C公司，可以采用无偿划转、协议转让或股权增资方式进行操作。现在请教陈版：1.无偿划转 根据国资委无偿划转办法，被划转单位（B公司）的作价依据为B公司的审计报告，也就是说只能按照 3000 万元的价值进行划转。 2.协议转让 协议转让可以按照B公司的审计报告，或者评估报告作为划转价格依据，如果按照审计值，那只能按 3000 万元进行划转，但又不想再做评估。 3.股权增资 问题同协议转让。
目前的想法是，想按照收购价格，也就是A集团账上长投——b公司 5000 万元的价格注入C公司，如果不做评估，可以直接按 5000 万元增加B公司的实收资本或资本公积么。或者除上述三种方法以外，还有其他方法可以实现上述目的么？ 谢谢！

回答人：chenyiwei
如果仍在前一次评估报告的有效期内，则可以沿用前次评估结果确定作价金额，增加B的资本公积（如果需增加B的实收资本，则还应根据公司法中对非货币财产出资的规定另行评估）。如果原评估报告已经失效，则只有重新评估才可实现此目的。